臺灣桃園地方法院民事裁定
111年度抗字第189號
抗  告  人  鍾智涵  
相  對  人  臺灣新光商業銀行股份有限公司

法定代理人  李增昌  


上列當事人間聲請拍賣抵押物事件，抗告人對於中華民國111年9
月20日本院111年度拍字第94號民事裁定提起抗告，本院裁定如
下：
    主  文
抗告駁回。
抗告程序費用新臺幣壹仟元由抗告人負擔。
    理  由
一、抗告意旨略以：抗告人原任職之公司受疫情影響結束營業且
    未按時付薪致抗告人無法正常繳納相對人貸款（下稱系爭貸
    款）之本息，雖3次向相對人申辦疫情紓困方案，其間因抗
    告人工讀收入有限無法負擔應清償之系爭貸款本金、嗣找到
    正職工作又因抗告人之父親、祖母先後住院需人看護照顧而
    長期請假致無法如期繳納應付本息。抗告人於民國111年7月
    1日找到穩定之正職工作，有誠意償還系爭貸款，已與相對
    人協商並第4次申辦緩繳系爭貸款之紓困方案，相對人同意
    抗告人正常繳款就停止向法院聲請裁定，抗告人已正常繳款
    ，爰依法提起抗告，請求廢棄原裁定等語。
二、抵押權人，於債權已屆清償期，而未受清償者，得聲請法院
    ，拍賣抵押物，就其賣得價金而受清償，民法第873條定有
    明文。上開規定依民法第881條之17之規定為最高限額抵押
    權所準用。聲請拍賣抵押物屬非訟事件，法院所為准許與否
    之裁定，無確定實體法上法律關係存否之性質，於債權及抵
    押權之存否，並無既判力，於最高限額抵押，法院祇須就抵
    押權人提出之文件為形式上審查，如認其有抵押權登記擔保
    範圍之債權存在，且債權已屆清償期而未受清償，即應為准
    許拍賣抵押物之裁定。
三、相對人主張抗告人於民國106年1月25日將其所有如原裁定附
    表所示之房地（下稱系爭房地）設定第一順位最高限額新臺
    幣（下同）6,240,000元抵押權（下稱系爭抵押權）予相對
    人，向相對人所借系爭貸款自111年2月3日起未依約攤還本
    息，雖經催告，僅攤還至111年4月3日止應償款項，其後未
    再按月還本繳息，系爭貸款依約定視為全部到期，抗告人應
    一次清償現欠本金4,538,415元及自111年4月3日起至清償日
    止之利息暨約定之違約金，依民法第873條規定聲請准予拍
    賣抵押物等情，並據提出系爭房地之土地登記謄本、建物登
    記謄本、他項權利證明書、抵押權設定契約書、借款契約書
    、貸放明細歸戶查詢、催告函、中華郵政掛號郵件收件回執
    等影本為證。依相對人提出之上開證據為形式上審查，足認
    系爭抵押權業經依法登記，且擔保之債權已屆清償期而未受
    清償，揆諸前揭規定及說明，原裁定准許相對人拍賣抵押物
    之聲請，核無不合。至於抗告人主張其再次向相對人申辦緩
    繳房貸紓困方案，相對人同意抗告人正常繳款就停止向法院
    聲請裁定，抗告人已正常繳款等情，依上開規定及說明，並
    非拍賣抵押物之非訟程序所得審究，抗告人執此為由提起本
    件抗告，為無理由，應予駁回。
四、據上論結，本件抗告為無理由，依非訟事件法第46條、第21
    條第2項、第24條第1項，民事訴訟法第495條之1第1項、第4
    49條第1項、第78條，裁定如主文。
中　　華　　民　　國　  111　 年　　11　　月　　30　　日
                  民事第一庭  審判長法  官  袁雪華
                                    法  官  呂如琦
                                    法  官  謝宜伶
正本係照原本作成。
本裁定除以適用法規顯有錯誤為理由，不得再抗告；如提再抗告
，應於收受送達後10日內，委任律師為代理人向本院提出再抗告
狀，並繳納再抗告費新台幣1000元。
中　　華　　民　　國　　111 　年　　12　　月　　5 　　日
　　　　　　　　　　　　　　　　　　書記官  李仲旻